【裁判字號】    95,交訴,129
【裁判日期】    950824
【裁判案由】    公共危險
【裁判全文】
臺灣彰化地方法院刑事判決      九十五年度交訴字第一二九號
公  訴  人  臺灣彰化地方法院檢察署檢察官
被      告  乙○○
上列被告因公共危險案件，經檢察官聲請簡易判決處刑（九十五
年度偵字第四七五六號），本院北斗簡易庭認不宜以簡易判決處
刑，簽移由普通庭依通常程序審理（九十五年度斗交簡字第一０
五號），由本院合議庭裁定依簡式審判程序審理判決如下：
    主  文
乙○○駕駛動力交通工具肇事，致人受傷而逃逸，處有期徒刑陸
月，如易科罰金，以佰元折算壹日。緩刑年。
    事  實
一、乙○○於民國九十五年三月一日上午八時許，自其位於彰化
    縣二林鎮西庄里西庄巷三八號住所前，駕駛車牌號碼ＰＯ─
    五九三五號自用小貨車欲前至其女兒住處，於同日上午八時
    五十五分許，沿彰化縣二林鎮○○路○段一一八巷由北往南
    方向行駛，途經該路段與二溪路口之設有閃光號誌之交岔路
    口前，因疏未注意禮讓屬幹線道之二溪路上之機車先行，且
    疏未減速慢行、注意車前狀況，即行貿然穿越路口，致其所
    駕駛之上開車輛，不慎與沿二溪路由東往西方向前來、由甲
    ○○酒後騎駛之車牌號碼ＨＢ九─八六五號重型機車（甲○
    ○所涉刑法第一百八十五條之三之公共危險罪嫌，已由檢察
    官為職權處分確定）發生碰撞而肇事，並使甲○○因此受有
    左側股骨骨折之傷害（所涉過失傷害罪嫌，因甲○○於偵查
    中撤回告訴，而由檢察官為不起訴之處分確定）。詎乙○○
    駕駛上開車輛肇事並致甲○○受傷後，因心生畏怕，為逃避
    肇事責任，竟基於駕車肇事致人受傷而逃逸之犯意，未下車
    對甲○○採取必要之救護，並報警停留於現場等候處理，反
    而即行駕駛上開自用小貨車逃逸。嗣為警循線查悉上情，並
    於同日上午九時十五分許以電話通知乙○○到案說明，並經
    乙○○於該日中午十二時五十五分許前至警局製作筆錄而查
    獲。
二、案經彰化縣警察局二林分局報請臺灣彰化地方法院檢察署檢
    察官偵查後聲請簡易判決處刑，經本院改依通常程序，並由
    本院合議庭裁定依簡式審判程序審理。
        理  由
一、訊據被告乙○○對於上揭事實坦承不諱，核與證人即被害人
    甲○○於警詢時證述之情節相符，復有道路交通事故現場圖
    、道路交通事故調查報告表(一)、(二)、財團法人彰化基督教醫
    院二林分院診斷書各一份及現場照片十四幀在卷可稽，本件
    事證明確，被告犯行洵堪認定。
二、核被告所為，係犯刑法第一百八十五條之四之駕駛動力交通
    工具肇事，致人受傷而逃逸罪。爰審酌被告之素行、犯罪之
    動機、目的、手段、肇事後棄已受傷之被害人甲○○於不顧
    ，逕自駕車離開現場，其行為固為可議，惟被告事後業已與
    被害人甲○○就民事賠償部分調解成立（有彰化縣二林鎮調
    解委員會調解書一件在卷可憑）及被告犯罪後之態度等一切
    情狀，量處如主文所示之刑，並依修正前刑法第四十一條第
    一項前段、修正刪除前罰金罰鍰提高標準條例第二條之規定
    ，諭知易科罰金之折算標準【查被告行為後，於九十四年二
    月二日修正公布之刑法第四十一條第一項之規定，已自九十
    五年七月一日起生效施行，修正後之刑法第四十一條第一項
    前段規定：「犯最重本刑為五年以下有期徒刑以下之刑之罪
    ，而受六個月以下有期徒刑或拘役之宣告者，得以新臺幣一
    千元、二千元或三千元折算一日，易科罰金。」，而修正前
    刑法第四十一條第一項前段則規定：「犯最重本刑為五年以
    下有期徒刑以下之刑之罪，而受六個月以下有期徒刑或拘役
    之宣告，因身體、教育、職業、家庭之關係或其他正當事由
    ，執行顯有困難者，得以一元以上三元以下折算一日，易科
    罰金。」，且被告行為時之易科罰金折算標準，依修正前罰
    金罰鍰提高標準條例第二條（現已刪除）之規定，就其原定
    數額提高為一百倍折算一日，依最高法院九十五年度第八次
    刑事庭會議決議內容，依現行刑法第二條第一項之從舊從輕
    之規定，經比較新舊法之結果，因修正後刑法第四十一條第
    一項之規定，對被告並非有利，故自應適用被告行為時之法
    律即修正前刑法第四十一條第一項前段及修正刪除前之罰金
    罰鍰提高標準條例第二條之規定，就被告所受宣告之刑諭知
    易科罰金之折算標準，併此敘明】，以示懲儆。末查，被告
    前未曾因故意犯罪受有期徒刑以上刑之宣告，有臺灣彰化地
    方法院檢察署刑案資料查註紀錄表及臺灣高等法院被告全國
    前案紀錄表各一份在卷可憑，被告經此科刑教訓，當知警惕
    而無再犯之虞，本院認其所宣告之刑，以暫不執行為適當，
    爰依現行刑法第七十四條第一項第一款之規定，併為諭知緩
    刑三年【本件被告行為時雖在修正刑法施行之前，惟本院裁
    判時係在修正刑法施行之後，有關緩刑之宣告，應逕行適用
    修正後刑法第七十四條之規定（最高法院九十五年度第八次
    刑事庭會議決議內容參照）】，以勵自新。
據上論斷，應依刑事訴訟法第四百五十二條、第二百七十三條之
一第一項、第二百九十九條第一項前段，刑法第二條第一項前段
、第一百八十五條之四、第七十四條第一項第一款，修正前刑法
第四十一條第一項前段，修正前罰金罰鍰提高標準條例第二條，
判決如主文。
本案經檢察官高如應到庭執行職務
中    華    民    國  九十五  年    八   月  二十四   日
                  交通法庭      法  官  李雅俐
以上正本證明與原本無異。
如不服本判決，應於判決送達後十日內，向本院提出上訴狀（應
附繕本），上訴於臺灣高等法院臺中分院。
告訴人或被害人對於判決如有不服具備理由請求檢察官上訴者，
其上訴期間之計算係以檢察官收受判決正本之日期為準。
中    華    民    國  九十五  年    八   月  二十四   日
                                 書記官  陳秀娟
附錄論罪科刑法條：
刑法第一百八十五條之四：
駕駛動力交通工具肇事，致人死傷而逃逸者，處六月以上五年以
下有期徒刑。


司法院資訊處製作；財團法人民間司法改革基金會備份。
